臺灣高等法院臺南分院刑事判決
110年度上訴字第336號
上  訴  人  張義雄
即  被  告          

指定辯護人  陳忠勝律師
上列上訴人即被告因違反毒品危害防制條例案件，不服臺灣嘉義
地方法院109年度訴字第410號中華民國109年12月31日第一審判
決（起訴案號：臺灣嘉義地方檢察署109年度偵字第2502、3320
號），提起上訴，本院判決如下：
    主  文
上訴駁回。
    事實及理由
一、本案係被告就原審判決書附表一，販賣第一級毒品部分，提
    起上訴。經本院審理後，認原審判決書關於附表一販賣第一
    級毒品海洛因予蕭立群部分，認事、用法均無不當，量刑、
    沒收均妥適，應予維持，爰引用第一審判決書所載之事實、
    證據及理由（如附件）。
二、被告上訴意旨略以：證人蕭立群於原審法院審理，因良心發
    現而勇於更改其詞，證述其根本不認識被告，當日實係在超
    商等待朋友等語，核與被告所陳相符。然原審法院卻以證人
    有數次毒品前科，並非首次於警局應訊，應無被警察誘導之
    可能，而認其於審理期日之證詞並無可採云云。惟證人蕭立
    群並無相關法律背景，雖曾參與刑事訴訟程序，然因涉案情
    節及偵辦人員不同，本就不能期待其每次應訊皆能保持冷靜
    而審慎判斷，且證人於審理時，面對審判長告知其翻異其詞
    可能涉及偽證罪嫌，亦表示其不能再鑄成大錯，而無端陷被
    告於罪，因此，該證述之證明力相比其警偵訊之證言應更為
    強大，從而原審捨上開證言而對被告為不利之認定，尚有誤
    會。被告在警局時，一開始就說不認識蕭立群，是員警叫被
    告認罪，叫檢察官不要收押被告，被告是被警察誘導的。被
    告當天是騎機車要回家，蕭立群騎車跟在被告後方，只因為
    兩台車前後騎乘，就說有買賣毒品，被告在原審時，一開始
    也說要全部承認，但在法官問怎麼賣時，被告回答不出來，
    因為根本沒有賣，也不認識蕭立群，真的不知道怎麼回答，
    被告對本案其他犯行皆為認罪之答辯，唯獨就該次犯行遲至
    審理時才更為否認答辯，是被告明知該舉將導致其無法依偵
    審自白之規定而依法減刑，仍甘於冒險為之，實係有受冤枉
    之虞等語。
三、惟查：　　
　㈠被告雖辯稱不認識證人蕭立群，與證人僅係偶然相遇云云，
    然原審就被告上開所辯，已詳為說明不足採之理由，再經本
    院勘驗案發地點周圍監視器光碟，結果見：證人騎機車到達
    本案交易地點、停好機車後，先後拿出手機及使用路旁之公
    用電話，再返回其機車停車處等待，之後被告即騎機車到達
    現場，並停在證人前面，兩人甚至還相互交談，之後又騎機
    車併行右彎離開等情，有勘驗筆錄一份在卷可稽(見本院卷
    第218至221頁，內容詳如本院附表一、二、三、四)，由證
    人先打電話對外聯絡，被告再到達現場並靠近證人，2人又
    有互動，再互核卷附被告持用電話之通訊監察譯文(見警卷
    第8頁)，被告於案發當日下午15時5分44秒，與從使用嘉義
    市○區○○路000號7-11(○○店)外之公用電話者為聯繫時，被告
    於詢問對方為何人後，對方僅表示「我在這裡」，被告對於
    對方隱諱不明之回應，竟未進一步究明身分及具體地點，顯
    然已知悉對方為何人及身處何處，而非互不相識，再對照本
    院附表四之勘驗結果，於15時3分起至5分左右，使用7-11○○
    店外之公用電話者即為證人蕭立群。由上開證據之勾稽比對
    ，足證被告係因證人蕭立群打公用電話邀約，始前來赴約，
    其否認與證人蕭立群相識，辯稱2人僅係偶然相遇云云，均
    屬飾卸之詞。
　㈡被告雖辯稱證人蕭立群在警詢接受誘導，始誣指被告云云，
    然依員警即證人吳瑋益於本院所證：被告與蕭立群都是我詢
    問的，我先詢問蕭立群，他說他在榮民總醫院認識1個得癌
    症的人買的，沒有講名字，我們就有出示指認相片給他看，
    我們指認卡上有幾張照片，我忘記了，因為有的時候6張、9
    張都會有，指認卡上有被告的照片，因為當初有做被告的通
    訊偵查，然後有人打公用電話給被告，那時候我們有去調公
    用電話是從哪裡打出來的，就去附近調監視器，就發現被告
    出現，還有蕭立群機車出現，出現以後，就到公用電話亭後
    面一處那邊，兩個人到那邊以後，一下就離開了，雙方就分
    散離開了，調出來的資料就是張義雄的機車和蕭立群的機車
    。我們帶被告到警局後，有出示譯文跟蒐證照片，被告也是
    坦承，我們沒有帶他去外面抽菸，一般我們偵辦販毒案件，
    都是先作藥腳筆錄後，再詢問藥頭。被告有說他罹患癌症，
    他做的就他做的，他生重病，沒差這樣。在問筆錄前，我並
    沒有跟張義雄說有人指認他販賣毒品，是被告自己坦承的。
    被告販賣二級毒品部分，警局筆錄也是我製作的，會查到被
    告販賣第二級毒品，是因為我們之前有對證人作通訊監察，
    那些人有指認被告，我們再對被告通訊監察，我們那時沒有
    懷疑被告到底賣一級或二級，我們偵辦經驗就是他們電話上
    這種接觸應該是販賣毒品，所以調閱一些監視器，調閱監視
    器以後，找蕭立群來問，蕭立群才跟我們說有跟被告買海洛
    因等語(見本院卷第180至191頁)。可知員警係於證人蕭立群
    供出毒品來源之部分特徵之後，始提供指認卡予蕭立群指認
    ，待指認之照片也非單一，而係有多張相片，過程均合於規
    定，並無誘導之情形。再者，員警亦出示通訊監察譯文、監
    視器照片等供證人蕭立群辨識，證人之指證並非憑空杜撰，
    敷衍虛應，而係有其他證據可佐。另對於購買之金額、次數
    ，亦均由證人蕭立群向警方陳述，並非員警將答案夾於問題
    之中，讓證人蕭立群只能以是或不是等簡短語詞回應，藉以
    限縮、控制回答之內容，自無誘導可言。況且，證人蕭立群
    於同日警詢時，並非將所有毒品來源均指向被告，尚有供出
    其他來源，倘真有意誣指，又何需為如此分別。另證人蕭立
    群於偵查中，亦向檢察官表示，警詢所供均屬實在。堪認被
    告辯稱，證人蕭立群於警詢時遭受誘導云云，屬事後飾卸之
    詞。至於證人蕭立群於原審審理時，雖翻異前詞，然對於證
    人蕭立群於原審審理中所證，何以不足採信，原審判決已為
    詳盡之說明，理由核無違反經驗法則及論理法則，被告猶執
    相同之詞以為上訴，難認可採。
　㈢另被告雖又指稱，係因根本未曾販賣海洛因予證人蕭立群，
    因此於原審法官訊問時，才無法回答相關情節云云，然經本
    院勘驗原審於109年8月3日之準備程序光碟，除未見受命法
    官有何強暴、脅迫、誘導或不正取供之行為外，有本院勘驗
    筆錄一份在卷為憑(見本院卷第301至308頁，內容詳如本院
    附表五)。另觀諸本院附表五所示之內容，其中編號三，被
    告曾回答：「(監視器畫面拍到的，這個人是你是不是?)嘿
    」、「(你是要準備在幹嘛?)我忘記了耶」；編號五，被告
    曾回答：「(啊那個蕭立群的1000元海洛因，你這樣賺多少
    錢?)這也沒賺啊，這要怎麼賺，1000元是要怎麼賺?他們都
    吃很久的，你要怎麼跟他們賺錢?」、「(所以你到底有沒有
    賣給蕭立群?)我自己也不知道啊!但是我要承認啊!」、「(
    如果你賣毒品都沒有賺的話，你幹嘛要幫他給他毒品?)你應
    該知道吃藥的都會調來調去」、「蕭立群喔?」、「他也有
    在賣欸～」、「賺吃吧!有啦!我賺吃啦!」；於編號六回答：
    「你們的意思是說，我就是要說我有營利，這樣才有算數就
    對了，那這樣我有承認我有營利」、「(沒，你真的有營利
    嗎?)我其實沒有，我跟你們講我沒有的事情，你們這樣跟我
    說，我要怎麼說…他一直咬我買賣啊，我一定要承認啊!」、
    「他們那些，其實說，他拿一千塊，我是要怎樣幫他『冬』(
    音同)啦」、「(你給蕭立群的沒有賺吃也沒有賺錢?)沒啊!
    」；於編號七回答：「有啊!我有承認我有賣對啊!為什麼說
    我沒自白?」，「啊我剛剛也跟你說我有獲利啊!你們要我說
    我有獲利我也說有獲利啊!你們不要一直問我...我會搞混啊
    !...我自己會搞混，你們要我說老實話我說老實話，你們又
    說這樣不是，啊我就跟你說我有獲利了啊...」。綜觀前後
    語意，被告於原審係因時間久遠，對於有無販賣海洛因予蕭
    立群已記憶模糊，經法官提示監視器畫面，被告雖一方面承
    認販賣，但同時又否認有賺差價(即被告所稱，無法「冬」)
    ，原審法官只得請被告再跟律師討論，確認答辯方向再陳報
    法院。足見被告於原審所爭執之點，並非如其上訴所指，因
    不認識證人蕭立群而無從自白，乃係糾結於有無獲利。又被
    告自己因事隔己久，不復記憶，並不等同於未曾發生過，是
    其否認犯罪，自不足採。
　㈣綜上所述，本院審核原審認事用法俱無不合，另就刑之加重
    減輕事由有無之認定【即依累犯規定，加重其刑(法定刑為
    死刑、無期徒刑除外)；無毒品危害防制條例第17條第2項及
    第1項減輕其刑之適用；符合刑法第59條減輕其刑之規定】
    ，均無違誤，量刑亦屬允當。被告上訴意旨就販賣第一級毒
    品既遂部分猶執前詞否認犯罪，指摘原判決不當，為無理由
    ，應予駁回。至於原審判於主文欄雖未諭知累犯，然因刑事
    訴訟法第309條關於主文之記載，累犯並非應記載事項，是
    認並無違法之處，附此敘明。
據上論結，應依刑事訴訟法第368條、第373條，判決如主文。
本案經檢察官陳美君提起公訴、檢察官鄭益雄到庭執行職務。
中　　華　　民　　國　　111 　年　　7 　　月　　7　　日
                  刑事第二庭    審判長法　官  陳珍如
                                      法　官  黃裕堯
                                      法　官  包梅真
以上正本證明與原本無異。
如不服本判決應於收受送達後20日內向本院提出上訴書狀，其未
敘述上訴理由者，並得於提起上訴後20日內向本院補提理由書（
均須按他造當事人之人數附繕本）「切勿逕送上級法院」。
　　　　　　　　　　　　　　　　　　　書記官  許雅華
中　　華　　民　　國　　111 　年　　7 　　月　　7 　　日

附錄論罪法條
毒品危害防制條例第4條（修正前）
製造、運輸、販賣第一級毒品者，處死刑或無期徒刑；處無期徒
刑者，得併科新臺幣2,000萬元以下罰金。
製造、運輸、販賣第二級毒品者，處無期徒刑或7年以上有期徒
刑，得併科新臺幣1,000萬元以下罰金。　　　
製造、運輸、販賣第三級毒品者，處7年以上有期徒刑，得併科
新臺幣700萬元以下罰金。
製造、運輸、販賣第四級毒品者，處5年以上12年以下有期徒刑
，得併科新臺幣300萬元以下罰金。
製造、運輸、販賣專供製造或施用毒品之器具者，處1年以上7年
以下有期徒刑，得併科新臺幣100萬元以下罰金。
前五項之未遂犯罰之。
　　　　　　　　　　　　　　　　　　　
附件：
  　        臺灣嘉義地方法院刑事判決
                                      109年度訴字第410號
公　訴　人　臺灣嘉義地方檢察署檢察官
被　　　告　張義雄　男　（民國00年0月0日生）
                    身分證統一編號：0000000000號
                    住○○市○區○○里00鄰○○街00巷00號
指定辯護人　本院約聘辯護人  張家慶
上列被告因違反毒品危害防制條例案件，經檢察官提起公訴（10
9年度偵字第2502、3320號），本院判決如下：
    主  文
張義雄犯如附表所示之罪，各處如附表所示之刑及沒收。應執行
有期徒刑拾柒年。
    犯 罪 事 實
一、張義雄明知海洛因、甲基安非他命為毒品危害防制條例所定
    之第一、二級毒品，不得販賣，竟意圖營利，分別基於以下
    之犯意，為以下之行為：
（一）基於販賣第一級毒品海洛因之犯意，以如附表一所示之方
      式聯絡後，於如附表一所示之交易時間、地點、金額及交
      易方式，販賣海洛因與蕭立群1次。
（二）基於販賣第二級毒品甲基安非他命之各別犯意，以如附表
      二所示之方式聯絡後，於如附表二所示之交易時間、地點
      、金額及交易方式，販賣甲基安非他命與許方維共10次。
（三）基於販賣第二級毒品甲基安非他命之各別犯意，以如附表
      三所示之方式聯絡後，於如附表三所示之交易時間、地點
      、金額及交易方式，販賣甲基安非他命與曾裕桀共5次。
（四）與古寶山共同基於販賣第二級毒品甲基安非他命之犯意聯
      絡，以如附表四所示之方式聯絡後，於如附表四所示之交
      易時間、地點、金額及交易方式，共同販賣甲基安非他命
      與林冠宏1次。
二、案經嘉義市政府警察局移送臺灣嘉義地方檢察署檢察官偵查
    後提起公訴。
    理  由
一、證據能力被告以外之人於審判外之陳述，雖不符刑事訴訟法
    第159條之1至第159條之4之規定，而經當事人於審判程序同
    意作為證據，法院審酌該言詞陳述或書面陳述作成時之情況
    ，認為適當者，亦得為證據，刑事訴訟法第159條之5第1項
    定有明文。查檢察官、被告張義雄及其辯護人於言詞辯論終
    結前，對於下述本院採為認定犯罪事實依據之各項證據之證
    據能力，均同意有證據能力，本院審酌該等證據之取得過程
    並無瑕疵，與本案待證事實間亦具有相當之關聯性，以之為
    本案證據並無不當，自得採為本件認定事實之基礎，合先敘
    明。
二、如犯罪事實欄一、（二）至（四）之犯罪事實，業據被告於
    偵查及本院審理時均坦承不諱（警33號卷第4-5頁、偵02號
    卷第131-133頁、本院卷第179-180、241、287、318-319頁
    ），核與證人許方維、曾裕桀、古寶山於警詢及偵查中之證
    述、證人林冠宏於警詢、偵查及另案審理中之證述相符（警
    33號卷第16、26-30、36-37、56-57頁、偵02號卷第137、13
    9-140頁、偵61號卷第20-23、43-45、57-60、65-79頁）。
    並有通訊監察書2份、本院108年度訴字第694號判決、證人
    古寶山與林冠宏之通訊監察譯文1份、被告住○○街道○0○○○○○
    ○○00號卷第11-12、41-44、69-74頁、偵02號卷第155-168頁
    ）。被告於本院審理時供陳：我賣給許方維10次，應該是在
    108年1月至10月間，我指證曾滿榮販賣毒品給我之前，我賣
    給許方維的毒品來源不是曾滿榮等語（本院卷第241頁），
    並有被告張義雄指證曾滿榮販賣毒品之臺灣橋頭地方檢察署
    檢察官109年度偵字第9535號追加起訴書1份附卷可查（本院
    卷第251-257頁），故起訴書附表編號2之販賣毒品期間，應
    予更正為108年1月至10月間。被告於本院準備程序時陳稱：
    我拿給古寶山1包500元量的毒品，後來他沒有給我錢等語；
    於本院審理中供稱：我賣給曾裕桀的部分，應該都是5千元
    等語（本院卷第180、319頁），是如起訴書附表編號3之各
    次販賣毒品所得，應更正為5千元。綜上，上開部分之犯罪
    事實均堪認定。
三、訊據被告固坦承與證人蕭立群之通訊監察譯文中攝得於108
    年9月8日15時許，騎乘車牌號碼000-000號普通重型機車出
    現在嘉義市○區○○路與○○路口、往○○○街方向騎乘之人，為其
    本人，且門號0000000000號行動電話為其所有等節，惟矢口
    否認有何販賣第一級毒品與證人蕭立群之犯行，辯稱：我根
    本不認識蕭立群，我不知道蕭立群為何會有我的電話，當時
    是因為警察叫我承認比較好處理云云。然查：
（一）被告於警詢時，對於員警詢問是否有於108年9月8日15時5
      分許，接獲證人蕭立群撥打0000000000號行動電話聯繫後
      ，於同日15時9分許，與證人蕭立群在嘉義市○區○○○街內
      ，由證人蕭立群以新臺幣（下同）1千元向其購買海洛因
      乙節，回答：「有」，並自陳係騎乘車牌號碼000-000號
      普通重型機車進行毒品交易，且表示對於證人蕭立群已無
      印象，但肯認監視器畫面攝得108年9月8日15時9分許，係
      其本人與他人進行毒品交易等語（警68號卷第2-3頁）。
      於偵查中自陳：對蕭立群沒有印象，但警方有提供照片給
      我看，我應該是有賣給他沒錯，時間、地點、金額都如警
      詢所述，是賣海洛因，我承認有販賣第一、二級毒品等語
      ，且對於檢察官詢問：何以販賣給證人許方維、古寶山、
      曾裕桀都是甲基安非他命，賣給證人蕭立群卻是海洛因乙
      節，則表示：因為自己也有施用海洛因等語（偵02號卷第
      132頁），並非單純以「有」、「無」回答檢警，且檢警
      均有提供通訊監察譯文所附之通聯、監視器畫面供其確認
      ，並再三向被告確認，可見被告於警、偵時，均非胡亂應
      答。於本院準備程序時陳稱：108年9月8日監視器拍到的
      人是我，我忘記當時要做什麼了，之前在警詢時說這是我
      跟蕭立群交易毒品的照片，我有照實說，我賣給他1千元
      ，沒有賺錢，他吃毒品很久了，我不太認識他，是警察跟
      我說我有跟他通聯，有拍到我跟他機車擦身而過，蕭立群
      本來也說不認識我，我本身有在幫人家調毒品，蕭立群也
      有賣毒品，我賣毒品給蕭立群也沒有賺吃的，但我確實有
      賣毒品給蕭立群等語（本院卷第179頁），雖否認有營利
      意圖，但其於警詢、偵查及本院準備程序中所述，均同樣
      表示對於證人蕭立群較無印象，然經提示監視器畫面後，
      被告可確認其當時有交付毒品與證人蕭立群並收取金錢乙
      節，供述始終一致。
（二）被告於警詢時自陳：是在我自由意識下陳述，警方沒有不
      當取供等語（警68號卷第3頁）；於偵查中亦表示：我承
      認販賣第一、二級毒品，我知道自己在講什麼，我現在沒
      有意識不清、緊張害怕恐懼的狀況等語（偵02號卷第132
      頁）；於本院準備程序時亦供陳：我在警詢、偵查中，都
      是照我的意思陳述，我都承認有販賣等語（本院卷第180-
      181頁），可認其警詢、偵查之供述具有任意性無疑。
（三）證人蕭立群於警詢時，對於員警詢問是否曾於108年9月8
      日15時5分許在嘉義市○區○○路000號7-11便利超商外，以
      公用電話00-0000000號撥打持用0000000000號行動電話之
      被告聯絡購買毒品，後於同日15時9分許，被告騎乘000-0
      00號普通重型機車，與其騎乘000-000號普通重型機車前
      往嘉義市○區○○○街內完成毒品交易等節，回答：「是」，
      並證稱：我以1千元購買海洛因，我不知道他叫什麼，而
      且我打電話給他都沒有稱呼對方名字或綽號等語（警68號
      卷第11頁）；於偵查中具結後證稱：我警詢筆錄所述實在
      ，我會知道張義雄有在賣毒品，是因為我們在榮民醫院喝
      美沙酮認識，有同伴說張義雄有在賣，就把他的電話給我
      ，我在警局時有看到照片，我才記得那天確實有跟他買1
      千元的海洛因，我只有跟他買這1次等語（偵02號卷第75-
      76頁），均明確證述經員警提示監視器畫面照片後，可確
      認監視器攝得之畫面，係其與被告交易海洛因之畫面，核
      與被告上開警偵之自白相符。
（四）依通訊監察譯文及監視器畫面可知，穿著白衣短褲之男子
      （A男），於108年9月8日15時5分許，在嘉義市○區○○路00
      0號7-11○○門市外，以公共電話00-0000000號撥打被告所
      持用之門號0000000000號電話，告知對方「我在這裡」後
      ，即於便利商店門口等待。於同日15時7分許，1名騎乘機
      車之男子（B男），與A男在該便利商店外之道路上交談約
      2分鐘後，2人分別騎乘機車離去，於同日15時9分許，可
      見A男騎乘000-000號普通重型機車在B男騎乘的000-000號
      普通重型機車之側，2人一同往嘉義市○區○○○街內駛去等
      節，有通訊監察書、通訊監察譯文及所附監視器畫面照片
      各1份在卷可佐（警68號卷第8-9、18-21頁）。而000-000
      號普通重型機車，係證人蕭立群所有，000-000號普通重
      型機車，係被告之配偶所有，有證號查詢機車車籍2份、
      被告個人戶籍資料1份附卷可查（本院卷第205、233、235
      頁）。亦可佐證被告上開警偵自白及證人蕭立群警偵證述
      有於上開時間、地點，分別騎乘上開2機車至○○○街，由被
      告販賣海洛因與證人蕭立群乙節，應屬事實。故被告如犯
      罪事實欄一、（一）有與證人蕭立群交易毒品之事實，已
      堪認定。
四、又被告如附表一至四所示之販賣第一、二級毒品犯行，雖因
    未當場查獲販毒事實，無帳冊以供比對，無從查知其販賣毒
    品之確實數量及純度，致無從精確算知其販售毒品海洛因、
    甲基安非他命所獲利潤之數額。然毒品交易行為極具風險，
    如未有利可圖或有特殊情況，衡情應無甘冒重刑追訴之虞。
    況被告於本院審理時自承：起訴書附表編號2我每次都是賺
    自己施用毒品的錢，賣給曾裕桀我有賺油錢的補貼，林冠宏
    的部分我沒有拿到錢，如果有賣出去的話，我是賺吃毒品的
    錢等語等語（見本院卷第241頁），可證被告係從販入與賣
    出之量價差異汲取利潤，其販賣甲基安非他命主觀上具營利
    之意圖，至為灼然。而被告又自陳不太認識證人蕭立群，與
    如附表二至四所示之購毒者之交誼程度顯不相同，被告自販
    賣毒品與如附表二至四之人，尚從中賺取施用毒品之量或油
    資，衡情當無可能未賺取任何利潤即交付海洛因與證人蕭立
    群，故被告販賣海洛因與證人蕭立群，亦有營利意圖甚明。
五、關於被告於本院審理時辯詞、證人蕭立群於本院審理證述之
    駁斥：
（一）證人蕭立群於本院審理時翻易其詞改證稱：我在警詢所述
      不正確，當時警察一個用硬的、一個用軟的誘導我，我有
      騎000-000號機車，都時我在等我一起喝美沙酮的朋友，
      我不認識張義雄，當時我看到張義雄好像也是有喝美沙酮
      的人，有點面熟，所以我就問他有沒有看到我朋友阿生，
      我沒有向張義雄購買毒品。我當時跟阿生約在○○路7-11碰
      面，約好要各買1千元的海洛因，我在7-11等了10、20分
      鐘，後來遇到一個騎機車的人好像很面熟，我就騎車去問
      他有沒有看到阿生，我記得他不理我，後來我又回7-11繼
      續等阿生。警卷第9頁上方照片就是我騎車靠近被告，問
      他有沒有看到阿生的照片，在這張照片之前，我都沒有跟
      被告講話等語（本院卷第289-293、295、297-298頁）。
      惟此番重要說詞僅於審理中第1次出現，且證人蕭立群對
      於警員如何軟、硬脅迫，未能具體說明，所述已屬可疑，
      再參證人蕭立群之臺灣高等法院被告前案紀錄表（本院卷
      第73-90頁）可知，證人蕭立群有多次施用毒品前科，則
      其對員警偵辦施毒者之程序，顯有相當程度之了解，應無
      可能在緊張之情況下胡亂應答。另依證人蕭立群上開證述
      可知，其僅是覺得被告面熟，根本不確定被告是否認識阿
      生。如苦等無阿生，理應打電話聯絡阿生，而非驟然騎車
      追上所稱完全不認識、僅覺得面熟，也不確定是否認識阿
      生的被告，詢問屬犯罪行為之毒品買賣，與常情有違。
（二）況依監視器畫面之時序可知，證人蕭立群係先與被告在該
      便利商店外之道路旁見面約2分鐘後，始分別騎車一同往○
      ○○街方向騎乘，才被拍得證人蕭立群所述警卷第9頁上方
      照片之監視器畫面照片，且於警卷第9頁上方照片後，證
      人蕭立群並未立即返回該便利商店，反而與被告一同駛進
      ○○○街內，顯然與證人蕭立群上開證述情節不同。
（三）又證人蕭立群於本院審理中亦證稱：我之前有去警察局做
      筆錄之經驗，警察沒有跟我說如果我承認跟被告買毒品，
      就可以趕快回去，不用驗尿，警察當時有提供照片讓我回
      想，我也不知道偵查時為何會這樣說，當天是要問我購買
      毒品的事情，不是偵辦我販賣毒品等語（本院卷第299-30
      0頁），且觀證人蕭立群之臺灣高等法院被告前案紀錄表
      可知，證人蕭立群前有數次毒品相關案件前科，並非初次
      或很少至警局製作筆錄之人，應不致因緊張即對於員警之
      提問亂回答，且亦查無員警對其有何不正訊問之情事，況
      員警當時亦有提供相關監視器畫面供證人蕭立群回想，而
      販賣第一級毒品係無期徒刑以上之重罪，證人蕭立群與被
      告既無任何仇怨、嫌隙，證人蕭立群於警詢、偵查中出於
      任意性、依照相關監視器畫面、通訊監察譯文回想所為之
      證述，始與事實相符，其於本院審理中之證述，殊難採信
      。
（四）至被告雖以前詞置辯，然被告說詞前後不一致，業如前述
      ，已難採信。且依該通訊監察譯文之內容，於對方向被告
      稱「我在這裡」後，雙方即結束通話，被告於2分鐘後就
      出現在證人蕭立群撥打電話之該便利商店外道路上，與證
      人蕭立群交談，並一同前往○○○街內，亦顯然與被告辯稱
      不認識證人蕭立群云云不符。
（五）是以，被告此部分辯稱，與證人蕭立群於本院審理中之證
      述均非事實。
六、綜上，足認被告如犯罪事實欄一、（一）至（四）所示之各
    次販賣第一、二級毒品犯行，均堪認定，均應依法論科。
七、論罪科刑
（一）被告行為後，毒品危害防制條例第4條第1項第1項、第2項
      、第17條第2項於109年1月15日修正公布，於同年7月15日
      施行。修正前該條項分別規定「處無期徒刑者，得併科新
      臺幣二千萬元以下罰金」、「無期徒刑或7年以上有期徒
      刑，得併科新臺幣1千萬元以下罰金」、「犯第四條至第
      八條之罪於偵查及審判中均自白者，減輕其刑」，修正後
      則分別規定「處無期徒刑者，得併科新臺幣三千萬元以下
      罰金」、「無期徒刑或10年以上有期徒刑，得併科新臺幣
      1千5百萬元以下罰金」、「犯第四條至第八條之罪於偵查
      及歷次審判中均自白者，減輕其刑」，提高有期徒刑及罰
      金刑之刑度，且偵審自白減刑之要件規定為「歷次審判中
      均自白」較嚴格，自有新舊法比較之必要，經比較結果，
      均應適用修正前之毒品危害防制條例第4條第1項、第2項
      、第17條第2項規定較有利於被告。依刑法第2條第1項前
      段規定，應適用修正前之各該規定論處。
（二）核被告如附表一所為，係犯修正前毒品危害防制條例第4
      條第1項之販賣第一級毒品罪；如附表二至四所為，均係
      犯修正前毒品危害防制條例第4條第2項之販賣第二級毒品
      罪。被告販賣前持有第一、二級毒品之低度行為，應為販
      賣之高度行為所吸收，均不另論罪。被告與另案被告古寶
      山就如附表四所示之犯行，有犯意聯絡及行為分擔，應論
      以共同正犯。其如附表一至四所示各次所為，犯意各別，
      行為互殊，應分論併罰。
（三）關於累犯之部分，說明如下：
   1、被告前因竊盜案件，經臺灣臺南地方法院以100年度易字
      第391號判決判處有期徒刑8月確定；又因違反毒品危害防
      制條例等案件，經本院以100年度訴字第484號判決判處有
      期徒刑3月（共2罪）、5月（共3罪）、7月（共2罪）、9
      月（共2罪）、10月確定；又因竊盜案件，經臺灣高等法
      院臺南分院（下稱臺南高分院）以100年度上訴字第863號
      判決判處有期徒刑1年確定，嗣上開各案經臺南高分院以1
      00年度聲字第1004號裁定，定應執行刑為有期徒刑4年8月
      確定，入監執行後，於104年5月11日假釋，於105年2月20
      日假釋期滿未經撤銷，其未執行之刑以已執行論而執行完
      畢，有臺灣高等法院被告前案紀錄表1份在卷可佐，被告
      於前案有期徒刑執行完畢後，5年以內故意再犯本件有期
      徒刑以上之各罪，均為累犯。
   2、按有關累犯加重本刑部分，不生違反憲法一行為不二罰原
      則之問題。惟其不分情節，基於累犯者有其特別惡性及對
      刑罰反應力薄弱等立法理由，一律加重最低本刑，於不符
      合刑法第59條所定要件之情形下，致生行為人所受之刑罰
      超過其所應負擔罪責之個案，其人身自由因此遭受過苛之
      侵害部分，對人民受憲法第8條保障之人身自由所為限制
      ，不符憲法罪刑相當原則，牴觸憲法第23條比例原則。於
      修正前，為避免發生上述罪刑不相當之情形，法院就該個
      案應依本解釋意旨，裁量是否加重最低本刑（大法官釋字
      第775號解釋文參照）。該解釋係指個案應量處最低法定
      刑、又無法適用刑法第59條在內減輕規定之情形，法院應
      依此解釋意旨裁量不予加重最低本刑。本件依被告累犯及
      犯罪情節，均無上開情事，自難指就累犯加重其最低本刑
      有不符上開解釋意旨之違誤（最高法院108年度台上字第3
      38號、109年度台非字第139號、109年度台上字第3018號
      判決意旨參照）。
   3、審酌被告前案甫於105年間執行完畢，又再犯本案，顯見
      被告對於刑罰反應力薄弱，且依本案犯罪情節，被告不適
      宜量處最低法定刑，本件加重其刑，不生被告所受刑罰超
      過其所應負擔之情事，是本件就被告所犯之罪，均應依刑
      法第47條第1項累犯規定加重其刑，另就死刑、無期徒刑
      部分，不加重之。
（四）毒品危害防制條例第17條第2項之適用：
   1、按毒品危害防制條例第17條第2項為例，其規定犯同條例
      第4條至第8條之罪於偵查及審判中均自白者，減輕其刑，
      係為鼓勵此類犯罪行為人自白、悔過，並期訴訟經濟、節
      約司法資源而設。其中所謂「自白」，係指被告或犯罪嫌
      疑人對自己之犯罪事實全部或主要部分為肯定供述之意。
      於毒品案件而言，販賣毒品與無償轉讓、合資購買、幫助
      他人施用毒品或與他人共同持有毒品，係分屬不同之犯罪
      事實，倘被告或犯罪嫌疑人供稱係為他人購買毒品，自難
      認已就販賣毒品之事實為自白，要無前揭減刑規定之適用
      。且行為人主觀上有無營利之意圖，乃販賣、轉讓毒品、
      為他人購買毒品而成立幫助施用毒品等犯罪之主要分際，
      亦為各該犯罪異其刑罰輕重之評價原因，屬販賣毒品犯罪
      之重要主觀構成要件事實，如被告或犯罪嫌疑人就販賣毒
      品犯罪之營利意圖未作供認，即難謂已就販賣毒品之犯行
      有所自白（最高法院109年度台上字第4986號判決意旨參
      照）。
   2、被告就如附表二至四所示之各次販賣第二級毒品犯行，被
      告於偵查及本院審理時均坦承犯行，業如上述，爰均依修
      正前毒品危害防制條例第17條第2項減輕其刑，先加重後
      減輕之。
   3、被告就如附表一所示之犯行，雖於警詢及偵查中自白，惟
      其於本院準備程序時陳稱：我賣毒品給蕭立群沒有賺錢，
      也沒有賺吃的等語（本院卷第179頁），並未供認有營利
      意圖，嗣於本院審理中均否認有本次販賣毒品犯行，難認
      有於審判中自白，故就此部分犯行，並無毒品危害防制條
      例第17條第2項之適用。
（五）毒品危害防制條例第17條第1項之適用：被告指證曾滿榮
      販賣海洛因與其之時間為108年10月19日、10月27日、11
      月4日，其已明確陳稱販賣與許方維之毒品來源並非曾滿
      榮，而其餘如附表一、三、四所示之各次販賣毒品犯行，
      均係在向曾滿榮購買毒品前為之，故本件並無毒品危害防
      制條例第17條第1項之適用。
（六）刑法第59條之適用：
   1、按刑法第59條規定，犯罪之情狀可憫恕者，得酌量減輕其
      刑，同法第57條規定，科刑時應審酌一切情狀，尤應注意
      左列事項（共10款）為科刑重輕之標準，兩條適用上固有
      區別，惟所謂「犯罪之情狀」與「一切情形」云云，並非
      有截然不同之領域，於裁判上酌減其刑時，應就犯罪一切
      情狀（包括第57條所列舉之10款事項），予以全盤考量，
      審酌其犯罪有無可憫恕之事由（即判例所稱有特殊之原因
      與環境等等，在客觀上足以引起一般同情，以及宣告法定
      低度刑，是否猶嫌過重），以為判斷。故適用第59條酌量
      減輕其刑時，並不排除第57條所列舉10款事由之審酌，惟
      其程度應達於確可憫恕，始可予以酌減（最高法院70年度
      第6次刑事庭會議決議參照）。又參酌司法院釋字第263號
      解釋，若不分犯罪情況及結果如何，蓋以死刑、無期徒刑
      為法定刑，立法甚嚴，若有情輕法重之情，裁判時本有刑
      法第59條酌量減輕其刑之適用，足以免過嚴之刑。
   2、查被告就如附表一所示之犯行，係犯本刑為死刑或無期徒
      刑之販賣第一級毒品罪，雖被告否認本次犯行，惟念其因
      一時貪念而販賣海洛因，致罹重典，且其販賣對象僅有證
      人蕭立群，次數僅有1次，應係供給微量與平日有施用毒
      品習慣者以解其毒癮，販賣所得非屬鉅額，販賣期間並非
      長期，相較於專門大量走私進口或長期販賣毒品之「大盤
      」、「中盤」等以販毒維生之毒梟而言，其對社會秩序與
      國民健康之危害程度尚非至鉅。而因被告未於本院審理中
      坦承此部分犯行，致未能依毒品危害防制條例第17條第2
      項減輕其刑，致若予宣告上開法定最低度之無期徒刑，未
      免過苛，難謂符合罪刑相當性及比例原則，且無從與真正
      長期及大量販毒者之惡行相區別，是觀諸被告之上開販賣
      海洛因之犯罪情狀量處無期徒刑，在客觀上足以引起一般
      之同情，堪以憫恕，認縱使科以法定最低刑度，猶嫌過重
      ，爰就如附表一，依刑法第59條規定減輕其刑。
（七）爰審酌被告無視於國家杜絕毒品危害之禁令，竟為圖不法
      利益，販賣第一、二級毒品與他人，對於國民健康及社會
      秩序之危害非輕，法治觀念已有嚴重偏差，足以使施用者
      導致生理及心理毒害，形成生理成癮性及心理依賴性；其
      就如犯罪事實欄一、（二）至（四）部分，於偵查及本院
      審理中均坦承犯行，就如犯罪事實欄一、（一）部分，否
      認犯行；其非販賣毒品大盤或中盤商，本件販賣毒品之獲
      利尚非甚鉅，實際售出之毒品數量較諸販毒集團亦屬零星
      小額，對社會造成之不良影響亦無法與之比擬之犯罪情節
      及對法益之侵害程度；被告自陳國中畢業之智識程度，已
      婚、有2名子女已成年，現與母親、太太同住，因身體狀
      況無法工作，經濟狀況勉持之家庭、經濟狀況等一切情狀
      ，就其所犯如附表一至四所示之罪，分別量處如附表一至
      四所示之刑，及考量其犯罪手段、情節等定其應執行之刑
      。
八、沒收部分
（一）未扣案之門號0000000000號行動電話1支（含SIM卡1張）
      ，為被告用以聯繫如附表一至四販賣毒品所使用之犯罪工
      具，應於各該次犯行主文欄下，依毒品危害防制條例第19
      條第1項宣告沒收之，於全部或一部不能沒收或不宜執行
      沒收時，應依刑法第38條之1第3項規定，追徵其價額。
（二）如附表一之販賣毒品所得1千元、如附表二販賣毒品所得1
      千元共10次、如附表三販賣毒品所得5千元共5次，分別均
      係其所有之犯罪所得，依刑法第38條之1第1項前段規定，
      分別宣告沒收之，於全部或一部不能沒收或不宜執行沒收
      時，應依同條第3項規定，各追徵其價額。
據上論斷，應依刑事訴訟法第299條第1項前段，修正前毒品危害
防制條例第4條第1項、第2項、第17條第2項、毒品危害防制條例
第19條第1項，刑法第2條第1項前段、第11條、第28條、第47條
第1項、第59條、第51條第5款、第38條之1第1項前段、第3項，
判決如主文。
本案經檢察官陳美君提起公訴，檢察官楊麒嘉到庭執行職務。
中　　華　　民　　國　 109　　年　　12　　月　　31　　日
                  刑事第八庭  審判長法　官　謝其達
                                    法　官  盧伯璋
                                    法　官  鄭諺霓
以上正本證明與原本無異。
如不服本判決應於收受判決後20日內向本院提出上訴書狀，並應
敘述具體理由；其未敘述上訴理由者，應於上訴期間屆滿後20日
內向本院補提理由書（均須按他造當事人之人數附繕本）「切勿
逕送上級法院」。
中　　華　　民　　國　 109　　年　　12　　月　　31　　日
                                    書記官  李玫娜
附錄論罪法條
毒品危害防制條例第4條第1項（修正前）
製造、運輸、販賣第一級毒品者，處死刑或無期徒刑；處無期徒
刑者，得併科新臺幣2,000萬元以下罰金。
毒品危害防制條例第4條第2項（修正前）
製造、運輸、販賣第二級毒品者，處無期徒刑或7年以上有期徒
刑，得併科新臺幣1,000萬元以下罰金。
附表一：
販賣對象 交易方式 通聯譯文 所處之刑及沒收 蕭立群 於108年9月8日15時5分許，蕭立群在嘉義市○區○○路000號統一超商○○店外，以公共電話00-0000000號撥打張義雄之行動電話0000000000號聯絡後，相約於上開統一超商外見面。2人於同日15時9分許在統一超商外會合後，蕭立群騎乘車牌號碼000-000號普通重型機車、張義雄騎乘車牌號碼000-000號普通重型機車，一同前往嘉義市○區○○○街內，由張義雄販賣海洛因1包與蕭立群，蕭立群並交付1,000元與張義雄。 B :喂！A :你誰？B :我在這裡 張義雄販賣第一級毒品，處有期徒刑拾伍年參月。未扣案之門號○○○○○○○○○○號行動電話壹支（含SIM卡壹張）、犯罪所得新臺幣壹仟元，均沒收之，於全部或一部不能沒收或不宜執行沒收時，各追徵其價額。 
附表二：
販賣對象 交易方式  許方維 於108年1月至10月間，張義雄以行動電話0000000000號行動電話，與許方維聯絡後，相約在嘉義市○區○○街全家便利商店，由張義雄販賣甲基安非他命與許方維，許方維並交付1,000元與張義雄，交易共10次。 張義雄販賣第二級毒品，共拾罪，均累犯，各處有期徒刑參年柒月。未扣案之門號○○○○○○○○○○號行動電話壹支（含SIM卡壹張）、犯罪所得新臺幣壹萬元，均沒收之，於全部或一部不能沒收或不宜執行沒收時，各追徵其價額。 
附表三：
販賣對象 交易方式 所處之刑及沒收 曾裕桀 於108年1月至6月間，張義雄以行動電話0000000000號行動電話，與曾裕桀聯絡後，相約在嘉義市○區○○里00鄰○○街00巷00號，由張義雄販賣甲基安非他命與曾裕桀，曾裕桀並交付5,000元與張義雄，交易共5次。 張義雄販賣第二級毒品，共伍罪，均累犯，各處有期徒刑參年捌月。未扣案之門號○○○○○○○○○○號行動電話壹支（含SIM卡壹張）、犯罪所得新臺幣貳萬伍仟元，均沒收之，於全部或一部不能沒收或不宜執行沒收時，各追徵其價額。 
附表四：
販賣對象 交易方式 通聯譯文 所處之刑及沒收 林冠宏 於108年6月15日20時49分許，林冠宏在嘉義市○區○○街之全家便利商店外，以公共電話00-0000000號撥打古寶山行動電話0000000000號聯絡後，相約在全家便利商店，由古寶山販賣500元之甲基安非他命1包給林冠宏，經林冠宏抱怨數量過少，古寶山遂將該包毒品拿回張義雄○○街住處，林冠宏亦尾隨在後，恰逢張義雄返家，古寶山即告知張義雄上情，張義雄與古寶山遂共同基於販賣第二級毒品之犯意聯絡，由張義雄在其○○街住處門口交付另包甲基安非他命給林冠宏，並同意讓林冠宏賒帳，雙方完成交易，惟事後林冠宏並未給付500元價金。 B:阿寶喔!我到了！你的車子停在人家門口，人家要叫拖車來吊。 A:你怎知道!你有聽到喔！ B:有啦！ A:好！ B:我到了，你下來! 張義雄共同販賣第二級毒品，累犯，處有期徒刑參年柒月。未扣案之門號○○○○○○○○○○號行動電話壹支（含SIM壹張）沒收之，於全部或一部不能沒收或不宜執行沒收時，追徵其價額。 

本院附表一：
　　(檔案：7-11超商旁邊商家(快52分).MTS總長：9分2秒)
編號 檔案時間 螢幕時間      內      容 ⒈ 00:01:05 04:31:38 藥腳蕭立群穿著白色T恤騎乘機車，自畫面左側出現，右轉停車於711超商前。 ⒉ 00:02:11 04:32:43 蕭立群走進騎樓，於畫面中消失。 ⒊ 00:03:58 04:34:30 蕭立群自畫面右方走出來路邊左右觀望，後又回去騎樓下。 ⒋ 00:04:31 04:35:03 蕭立群再次自畫面右方走出來至路邊，再繞過路邊機車走至轉角處騎下方站著，手上似乎正在使用手機。 ⒌ 00:05:32 04:36:04 蕭立群轉身拿起右側公共電話話筒，看起來有投幣動作，並開始使用公共電話。 ⒍ 00:06:02 04:36:35 蕭立群再次又有投幣動作，使用公共電話。 ⒎ 00:06:09 04:36:41 蕭立群左手將公共電話話筒掛回。 ⒏ 00:06:22 04:36:54 蕭立群走回停車處，等待並抽菸 ⒐ 00:07:12 04:37:44 張義雄騎機車自畫面右上方出現（對向車道），並逆向行駛。 ⒑ 00:07:18 04:37:51 張義雄停車於蕭立群面前，張義雄未下車，於車上與蕭立群交談 後。蕭立群坐上機車，方便與張義雄近距離交談。兩人交談過程中時有比劃動作。 ⒒ 00:08:47 04:39:20 張義雄將機車後退，並騎車離開，蕭立群隨即戴上安全帽騎車跟在後（00:09:00【04:39:33】離開畫面）　 

本院附表二：(檔案：嘉義市○區○○○街.AVI總長：1分9秒)
  ⒈畫面時間15:09:36時（檔案時間00:00:21），兩台摩托車並
    行右彎經過。
  ⒉左邊機車駕駛即蕭立群騎乘000-000號車牌銀色機車，頭戴
    黑色安全帽，身穿白色T恤、黑色短褲（側邊有兩條直線）
    ，腳穿拖鞋。
  ⒊右邊機車駕駛即被告張義雄騎乘000-000號車牌白色機車，身
    穿灰色T恤、黑色五分短褲，腳穿黑色人字拖鞋，機車踏板
    上有放置貨物。
　　
本院附表三：(檔案：嘉義市○○○街(建設公司)後方.m4v，總 
             長：19分59秒)
  ⒈畫面時間15:09:47至15:09:49，車號000-000號機車駕駛即被
    告張義雄自畫面左下方轉彎經過。
  ⒉畫面時間15:09:52至15:09:54，車號000-000號機車駕駛即蕭
    立群自左上方車道由左往右行駛經過。
　　
本院附表四：(檔案：○○店7-11超商前公用電話.avi，總長：7
　           分25秒)
 畫面時間      內      容 ⒈ 15:00:41 蕭立群自畫面下方出現，左手拿著手機走進便利商店內。 ⒉ 15:02:29 蕭立群左手手拿手機走出便利商店，在騎樓下觀望馬路上，後又折返進入便利商店內。 ⒊ 15:03:02 蕭立群又走出便利商店，左手拿起手機後，往外走至畫面上方的公共電話旁，使用手機。 ⒋ 15:04:03 蕭立群轉身面向公共電話，應是在使用公共電話。 ⒌ 15:04:28 蕭立群上半身有轉往監視器方向，故可看到其右手拿著電話話筒。 ⒍ 15:04:36 蕭立群將右手話筒換至左手，右手操作公共電話。 ⒎ 15:04:48 蕭立群轉身離開公共電話。  ⒏ 15:05:00 蕭立群離開畫面。 

本院附表五：(檔案：原審109年8月3日準備程序錄音檔，總長：
             35分53秒)
編號 時間起始      內      容 一、 00:00:55 法官：請檢察官陳述起訴摘要。 法官：張先生有收到起訴書嗎？ 被告：有。 法官：有齁，這件檢察官是起訴你涉犯毒品危害防制條例第4條第1項、第2項，販賣第一級、第二級毒品罪嫌。然後你可以保持沉默，如果要說話，照自己的意思說就好。那我們有幫你指定辯護人，你還可以請求調查對你有利的證據，以上法律上的權利，張先生有了解嗎？ 被告：有喔。 法官：你是低收、中低收或原住民嗎？ 被告：不是。 法官：是否同意本院幫你指定公設辯護人？ 被告：好。 法官：就審刪掉。  二、 00:01:51 法官：那起訴書你有收到，那你對於檢察官起訴書上面所寫的各次販賣毒品的犯行有什麼意見？【語氣平順】 被告：我已經都承認了啊！【語氣平和】 法官：都承認了喔？ 被告：嘿啊！【語氣肯定】 法官：（向書記官複述）我都認罪。然後一。那就，你現在有看到起訴書嘛，那編號1，蕭立群這邊。0933這支是你的手機是不是？ 被告：嘿，對！ 法官：是你自己聲請的嗎？ 被告：對！  三、 00:02:45 法官：第8頁第9頁。然後提示警第68號卷第8頁，等下幫我打一下警68號卷第8頁至第9頁。那這個螢幕上顯示的這個九月八號通聯，然後有監視器畫面拍到的，這個人是你是不是？【語氣平和】 被告：嘿！【聲音大聲】 法官：（向書記官複述）監視器拍到的人是我。啊這個，你是要，準備在幹嘛？ 被告：我忘記了耶。 法官：是要聯絡蕭立群賣毒品的事是不是？ 被告：...我也忘記哪一回了。 法官：好，這個畫面拍到你的是要賣毒品只是你忘記要賣給誰嗎？【語氣較快速】 被告：用這樣，因為我真的...我不知道啊～ 法官：啊這個人是你沒有錯是不是？【語氣平和】 被告：這個人？我啊！【語氣肯定】 法官：齁。 被告：嘿。 法官：但是忘記那個時候是要幹什麼了，是不是？ 被告：那麼久了。 法官：啊那你之前有說...  四、 00:04:20 法官：你之前在警察局的時候，警察有給你指認，然後你是說這些照片是你跟蕭立群交易毒品的畫面，那你在警察局的回答有沒有照你的意思說？你之前在警察局做筆錄的時候可能時間比較近，所以那個時候警察給你看的時候，你有說這個照片是你跟蕭立群交易毒品的照片，那你在警察局這樣的回答有沒有錯，有沒有照實說？（語氣平和） 被告：我以前就說我都要承認了啊！（語氣平和）　　　 法官：所以你在警察局有沒有照實說？（語氣平和） 被告：我不知道你們說的照實說是什麼意思。（語氣平和）　　 法官：就是那個時候你在警察局說的，你有沒有照實說？你那時候是說這個照片是你跟蕭立群交易的畫面啦，這個你有說謊嗎？（語氣平和） 被告：（停頓約18秒）對啊我都承認啊，因為我沒有要辯啊！我沒有要這樣爭了！（語氣平和） 法官：所以你剛剛那些都有照實說嗎？（語氣平和）　　　 被告：有啊有啊！都都都承認啊！【語氣平和並無勉強】  五、 00:11:39 法官：啊那個蕭立群的1000元海洛因，你這樣賺多少錢？（語氣平和） 被告：這也沒賺啊，這要怎麼賺，1000元是要怎樣賺？他們都吃很久的，你要怎麼跟他們賺錢？（語氣平和） 法官：你哪會都...。（語氣平和） 被告：而且這個我不太認識，因為那是警察跟我說，欸他有跟我通聯...。（語氣平和） 法官：有拍到啊！也有拍到啊！（語氣平和） 被告：沒有...他拍到沒有說...，因為拍到我跟他摩托車...摩托車相遇經過這樣而已，警察在警察局時候跟我說這個蕭立群本來也沒有說他有跟我買，是到後面才說是跟我買的，警察也是跟我說蕭立群說他不認識我。（語氣平和） 法官：所以你到底有沒有賣給蕭立群？（語氣平和） 被告：我自己也不知道啊！但是我要承認啊！【語氣肯定】 法官：你有在賣海洛因嗎？（語氣平和） 被告：我有跟人家調啦～（語氣平和） 法官：因為監視器就是拍到你們兩台車一起騎到一個巷子裡面，就是你們在便利商店交談之後你們就一起騎到一個巷子裡面去了。嘿，啊如果你賣毒品都沒有賺的話你幹嘛要幫他給他毒品？（語氣平和） 被告：你應該知道吃藥的都會調來調去。（語氣平和） 法官：蕭立群也沒有...你沒有在跟他調毒品的啊。（語氣平和） 被告：蕭立群喔？（語氣平和） 法官：嘿啊！（語氣平和） 被告：他也有在賣欸～（語氣平和） 法官：啊你又沒有說你在跟他調。（語氣平和） 被告：我要承認說我有賣他就好了啦～（語氣平和） 法官：你承認的是說他跟你拿海洛因，然後給你一千塊，啊但是問題是營利咧？你賺什麼？（語氣平和） 被告：我不知道耶～這我也不知道。（語氣平和） 法官：你不知道你賺什麼，這樣就是跟販賣不一樣啊～販賣就是要有營利啊。有一些人是說賺吃的，有一些人說他是賺一、二百元，你是賺什麼？你如果沒賺就是不是販賣啊！【語氣平和】 被告：賺吃吧！有啦！我賺吃啦！（語氣平和） 法官：（向書記官複述）我賣給蕭立群應該是賺一些吃的。（語氣平和） 六、 00:18:28 被告：沒啊，這些我沒有賺錢的東西，你要怎麼叫我說我有跟他賺錢，啊他咬我販賣，我就說我販賣就好了。 檢／辯?：（說話聲音過小，聽不清楚） 被告：你們的意思是說，我就是要說我有營利，這樣才有算數就對了，那這樣我有承認我有營利。 檢／辯?：沒，你真的有營利嗎？ 被告：我其實沒有，我跟你們講我沒有的事情，你們這樣跟我說我要怎麼說？他一直咬我買賣啊，我一定要承認啊！ 法官：沒有說一定要承認啊！（語氣平和） 被告：我要承認啊！我要承認！【聲音稍微大聲】因為我之前我就有買賣，因為我沒有承認就會判很重。 法官：啊反正你的意思是他和你拿八千，你去拿八千的東西你就是給他，你沒有賺錢也沒有賺吃的，是不是這樣？（語氣平和） 被告：嘿啊！ 法官：（向書記官複述）也沒有賺吃的。（語氣平和）啊蕭立群的也是這樣嗎？（語氣平和） 被告：他們那些，其實說，他拿一千塊，我是要怎樣幫他「冬」（音同）啦？ 法官：啊蕭立群的你也是沒賺吃的嗎？（語氣平和） 被告：沒啊！【聲音大聲】 法官：（向書記官表示）後改稱... 被告：我要承認我有賣他們啊！ 法官：你給蕭立群的沒有賺吃也沒有賺錢？（語氣平和） 被告：沒啊！ 七、 00:29:09 被告：我我我從頭到尾都說我都承認我有販賣！（語氣激動） 檢：...（聲音太小聽不清楚） 法官：...（聲音太小聽不清楚），之前你在警察局說的跟今天你有照你自己的意思說嗎？（語氣平和） 被告：有啊我有承認我有賣啊！（語氣激動） 法官：啊有照你自己的意思說嗎？（語氣平和） 被告：有啊！我有承認我有賣對啊！為什麼說我沒自白？（語氣激動） 法官：（向書記官表示）逗號。 檢／辯?：...（聲音太小聽不清楚） 被告：沒啊這樣，你不要問我，我自頭到尾我都說我有賣欸！（語氣激動） 檢／辯?：...（聲音太小聽不清楚） 被告：啊我剛剛也跟你說我有獲利啊！你們要我說我有獲利我也說我有獲利啊！你們不要一直問我...我會搞混啊！...我自己會搞混，你們要我說老實話我說老實話，你們又說這樣不是，啊我就跟你說我有獲利了啊...【語氣十分激動】 法官：你如果覺得你說的是老實話，我就把你說的記錄下來啊！（語氣平和） 被告：啊這樣又說我沒有自白啊！【語氣十分激動】 法官：啊你這到底是不是販賣？（語氣平和） 被告：啊我就跟你說我從頭到尾都跟你說我有賣..【語氣十分激動】 法官：對啊！你有賣你有說。（語氣平和） 被告：啊現在跟我問說有沒有獲利，我真的沒有獲利。【語氣十分激動】 法官：我知道你一直都說你有賣啊！這我都有記下來。（語氣平和） 被告：啊為什麼檢察官在那邊說這樣我沒有自白？【語氣十分激動】 法官：因為有賣和有獲利跟這個是兩件事情啦，啊到底有沒有獲利這個我們後面來調查，因為你剛剛說的就是你從上面調多少你就給人家多少。（語氣平和） 被告：嘿啊！（語氣激動） 法官：你的意思是這樣我們就照你的意思先這樣記，啊接下來你，我們先這樣記啊...。（語氣平和） 被告：你們先給我這樣做，就說我有獲利就好了！我不要這麼麻煩，快點結束，要把這個案件快點結束，我不要這樣一直跑，我自己身體不好。（語氣激動） 法官：我知道你身體不好，但是你這個案件本來就沒辦法今天結束，因為這個不是一個法官就可以...。（語氣平和） 被告：我知道，像這樣我變成沒有自白，我前面承認是要幹嘛？（語氣激動） 法官：我跟你說，因為你剛剛說的話我們就把你記下來，你如果...。（語氣平和） 被告：...你幫我記獲利，我自己搞不懂，我真的搞不懂，我會搞混。（語氣激動） 法官：你如果之後有其他意見，你再跟律師討論看看，看你的印象是怎樣，再跟我們說。（語氣平和）好，請檢察官陳述用以證明被告有起訴書所載犯罪事實之各項證據及各項證據之待證事實。